臺灣高等法院刑事判決　　　　　　　100年度交上訴字第177號
上　訴　人
即　被　告　賴祥成
上列被告因公共危險等案件，不服臺灣宜蘭地方法院100 年度交
訴字第37號，中華民國100 年9 月28日第一審判決（起訴案號：
臺灣宜蘭地方法院檢察署100 年度偵字第2233號），提起上訴，
本院判決如下：
    主  文
上訴駁回。
    理  由
一、按提起第二審之上訴，其上訴書狀應敘述具體理由，為第二
    審上訴必備之程式。此觀民國96年7 月4 日修正公布刑事訴
    訟法第361 條第2 項之規定甚明。倘上訴理由之敘述未合乎
    具體之要求者，其上訴即屬同法第362 條前段所定「上訴不
    合法律上之程式」，第二審法院應依同法第367 條前段之規
    定，以判決駁回之。至其理由之具體與否，屬第二審法院審
    查範圍，不在第一審法院命補正之列，上訴書狀如已敘述理
    由，無論其具體與否，即無待其補提理由書或命補正之問題
    。此與上訴書狀全未敘述上訴理由者，第一審法院依刑事訴
    訟法第361 條第3 項之規定，應定期間先命補正之情形，尚
    屬有別。又第二審上訴之目的，既在於請求撤銷、變更原判
    決，則所謂「具體理由」，自應就原判決如何足以撤銷、如
    何應予變更之「事實上」或「法律上」之具體根據，本於確
    實之訴訟資料暨原因事實之所出，逐一敘述、記載，必已具
    體指出原判決事實認定之所憑有如何之錯誤（如原判決所採
    之證據如何不具證據能力，所為證明力之判斷如何違背經驗
    、論理法則等），法律之適用（尤其實體法）有如何之違誤
    ，形式上已足以動搖原判決使之成為不當或違法而得改判之
    事由；必要時並應提出有利於己之事證，期使第二審法院採
    納，俾為有利於上訴人之認定，始屬合法。上訴理由之敘述
    ，應先合乎具體之要求，始有所敘述可取與否之實體審理與
    判斷之問題。是上訴人之上訴書狀雖敘述上訴理由，但僅泛
    言原判決認定事實錯誤、違背法令、量刑失之過重或輕縱等
    情詞，而未依上揭意旨指出具體事由，或形式上雖已指出具
    體事由，然該等事由縱使屬實，亦不足以認為原判決有何不
    當或違法，或其所陳之事由，與訴訟資料所載不相適合，或
    所指摘原判決之「不當」或「違法」根本不存在者，均應認
    其實質上並未符合具體之要件，庶符節制濫行上訴之立法意
    旨。又上訴之「理由」應於理由書中敘述，不得引用或檢附
    其他文書替代，方能認為合法。
二、本件原判決認定被告賴祥成有原判決事實欄所載之犯行，因
    而論處被告刑法第185 條之3 之不能安全駕駛罪及刑法第18
    5 條之4 之肇事逃逸罪，係以「上開事實，業經被告坦承不
    諱，核與證人吳懿軒、李玉鳳、李陳娘之證述情節相符，並
    有酒精濃度檢測單、刑法第185 條之3 案件測試觀察紀錄表
    、汽機車駕駛人酒後生理平衡檢測紀錄表各1 紙、道路交通
    事故現場圖、道路交通事故調查報告表各4 紙、財團法人蘭
    陽仁愛醫院診斷證明書及道路交通事故照片31紙在卷可稽」
    等情，為其論據，足見原判決已詳敘其憑以認定之證據及理
    由，並無違背證據、經驗及論理法則。再原判決依其確認之
    事實而為法律之適用，亦無違誤。被告不服原審之判決，提
    起上訴，其上訴理由略稱：被告已離婚，目前靠打工微薄的
    收入，須獨立扶養年邁因罹病而身體孱弱之母親，及正在就
    學之3 名子女，且每月尚須繳納租金等生活開銷；又被告於
    100 年10月21日曾因繳不出水費而遭斷水，懇請考量被告家
    中經濟狀況，給予改過自新的機會，從輕量刑云云。惟查：
    量刑輕重，屬為裁判之法院得依職權自由裁量之事項，苟其
    量刑已以行為人之責任為基礎，並斟酌刑法第57條各款所列
    情狀，在法定刑度內，酌量科刑，如無偏執一端，致明顯失
    出失入情形，上級審法院即不得單就量刑部分遽指為不當或
    違法。原判決關於被告科刑之部分，業已以被告之責任為基
    礎，並審酌刑法第57條各款規定事項，分別敘明就被告所犯
    不能安全駕駛罪，判處有期徒刑2 月，如易科罰金，以新臺
    幣（下同）1,000 元折算1 日；並就被告所犯肇事逃逸罪，
    判處有期徒刑6 月，如易科罰金，以1,000 元折算1 日；並
    定應執行刑為有期徒刑7 月，如易科罰金，以1,000 元折算
    1 日等情，經查並未逾法定刑度，且均係法定刑範圍內之低
    度量刑（按不能安全駕駛罪，法定刑係1 年以下有期徒刑、
    拘役或科或併科15萬元以下罰金；肇事逃逸罪法定刑係6 月
    以上5 年以下有期徒刑），經核亦無違誤，此均不能任意指
    摘為違法。又原審審酌被告前有不能安全駕駛之公共危險案
    件，經原審法院於97年1 月25 日 以97年度宜交簡字第28號
    判處拘役50日確定，並於97年5 月12日執行完畢在案，此有
    本院被告前案紀錄表附卷可稽，被告不知悔改，仍再犯相同
    類刑之本案，足見其未知警惕，故不宜宣告緩刑，顯見原審
    業已就為何不予宣告被告緩刑之理由詳加說明。從而，原審
    諭知上開之刑度，亦屬合理、妥適。則被告上訴意旨請求本
    院從輕量刑云云，即屬無據。此外，被告亦未提出其他新事
    證，指摘或表明原判決有何採證認事，足以影響判決本旨之
    不當或違法，而構成應予撤銷之具體事由，依上說明，其上
    訴為不合法律上之程式，應予駁回，並不經言詞辯論為之。
三、據上論斷，應依刑事訴訟法第367 條前段、第372 條，判決
    如主文。
中    華    民    國   100    年    11    月    24    日
                  刑事第九庭  審判長法  官  許仕楓
                                    法  官  蔡守訓
                                    法  官  許必奇
以上正本證明與原本無異。
如不服本判決，應於收受送達後10日內向本院提出上訴書狀，其
未敘述上訴之理由者並得於提起上訴後10日內向本院補提理由書
（均須按他造當事人之人數附繕本）「切勿逕送上級法院」。
刑法第185條之3之不能安全駕駛部分不得上訴。
                                    書記官  楊品璇
中    華    民    國   100    年    11    月    24    日